---
title: "Problema5"
author: "Laura Mayorgas del Castillo"
date: "2024-09-26"
output: pdf_document
---

```{r setup, include=FALSE}
knitr::opts_chunk$set(echo = TRUE)
source("teoriadecision_funciones_incertidumbre.R")
```

## PROBLEMA 5

Rosa y Manolo están tratando de decidir dónde van a ir a cenar esta noche con unos amigos, y
no acaban de ponerse de acuerdo, así que a ver si usted les ayuda. Tienen las siguientes opciones:

• El restaurante *“La música loca”*, donde pagando 60 euros cada uno pueden comer lo que
quieran, tienen barra libre y música para bailar hasta altas horas de la madrugada si lo desean.
Si estuviesen hasta muy tarde, volverían en taxi, lo que les costaría a los dos 5 euros y en otro
caso volverían andando.

• El restaurante *“El Baratito”* les ofrece sólo la posibilidad de comer, a un precio bastante
económico, 30 euros cada uno, pero allí no pueden bailar ni tomar copas. Además, ese
restaurante está muy lejos de la zona de marcha de su ciudad. Eso les obligaría, si les
apeteciese, a coger un taxi hacia la zona de copas, lo que les costaría a los dos 6 euros, y a
gastarse allí cada uno 10 euros en la entrada de una discoteca y otros 30 euros en copas cada
uno, más el taxi de vuelta que supondría 10 euros a los dos. Si no les apeteciese ir de copas,
se irían a casa dando un paseo.

• La última posibilidad consiste en cenar en un *restaurante al lado de su casa*, donde la cena
cuesta a cada uno 40 euros. Si quisiesen tomar copas y bailar se gastarían 25 euros más cada
uno.
¿Qué les recomienda usted que hagan, si su objetivo es minimizar los costes?

**Desglose de los datos:**

- Decisor: Rosa y Manolo
- Estados de la naturaleza (2):

        e1: Cenar, copas y taxi 
        e2: Comer, no copas y volver andando
        
- Alternativas(3): 

        "La música loca": 60€/pp + 5€ de taxi
        
        "El Baratito": 30€/pp + 6€ de taxi + 40€/pp discoteca+10€ taxi vuelta
        
        "Junto casa": 40€/pp + 25€/pp discoteca 
\newpage    

**Resolución del problema:**
```{r}
# Calcular los valores de la matriz

## Precios en "La música loca"
m11= 60*2+5 # Taxi
m12= 60*2 #Andando

## Precios en "el Baratito"
m21= 30*2+6+40*2+10
m22= 30*2

## Precios en "JUnto a casa"
m31= 40*2
m32=40*2+25*2
```
Una vez calculado los valores para cada una de las alternativas en los 2 posibles estados, aplicamos los criterios. 

```{r}
tb05= crea.tablaX(c(m11,m12,
                    m21,m22,
                    m31,m32),numalternativas = 3,numestados = 2)
knitr::kable(tb05)

sol5=criterio.Todos(tb05,favorable = F)
knitr::kable(sol5)
```

En definitiva podemos ver que la alternativa más repetida por los distintos criterios es la d3.
En este caso Rosa y manolo elegirán **Bar junto a casa** para ir a cenar.
        
        
        
        
        
        
        
        
        
        
        