---
title: "Problema 4"
author: "Laura Mayorgas del Castillo"
date: "2024-09-26"
output: pdf_document
---

```{r setup, include=FALSE}
knitr::opts_chunk$set(echo = TRUE)
source("teoriadecision_funciones_incertidumbre.R")
```

## PROBLEMA 4

Ana está estudiando la posibilidad de darse de alta en un seguro médico privado. Se ha
informado sobre varias aseguradoras, que le han dado los siguientes informes:

• Con Security debe pagar una cuota mensual de 30 euros, pero no cubre todos los gastos
sanitarios hasta que no ha pasado un año y, hasta entonces sólo cubre la mitad.

• Con Curadita tiene la posibilidad de cubrir todos los gastos desde el principio, pero eso supone
que debe pagar una cuota de 60 euros al mes.

• Con Preventiva s.a. debe pagar una cuota mensual de 40 euros, lo que le cubrirá todos los
gastos exceptuando el ingreso en clínica.

Ana quiere tener un bebé cuanto antes y cree que puede quedarse embarazada y dar a luz o antes
de un año o después. Sabiendo que los gastos de una embarazada son:

• Visitas médicas, análisis, ecografías, etc.: 600 euros.

• Gastos derivados del parto (ingreso en clínica): 3000 euros.
¿Qué le recomendaría si quiere evaluar el coste que tendrá el primer año?

**Desglose de los datos:**

- Decisor: Ana (embarazada)
- Estados de la naturaleza (2):

        Antes de 1 año
        2 años
        
- Alternativas(3): 

        Security: 30€/mes + sanitarios si (< 1 año), cc solo mitad
        
        Curadita:60€/mes solo
        
        Preventiva:40€/mes + ingreso
\newpage    

**Resolución del problema:**
```{r}
# Calcular los valores de la matriz

## Precios en Security
m11= 30*12+(600+3000)/2 # Si es en mmenos de 1 año
m12= 30*12 #Más de 1 año

## Precios en Security
m21= 60*12
m22= 60*12

m31= 40*12+3000
m32=40*12
```
Una vez calculado los valores para cada una de las alternativas en los 2 posibles estados, aplicamos los criterios. 

```{r}
tb04= crea.tablaX(c(m11,m12,
                    m21,m22,
                    m31,m32),numalternativas = 3,numestados = 2)
knitr::kable(tb04)

sol4=criterio.Todos(tb04,favorable = F)
knitr::kable(sol4)
```

En definitiva podemos ver que la alternativa más repetida por los distintos criterios es la d2.
En este caso Ana elegirá **Curadita** como su seguro médico
        
        
        
        
        
        
        
        
        
        
        